formy_pol/pol.aff.in
#!/bin/sh
# 
# Pik ¼ród³owy ze wzorami odmiany
# Master Polish affix file
#
# Copyright (C) 1997 Waldemar Hebisch 
#
# Yoy may use this program for any purpose.
#
# Niniejszym wyra¿am zgodê na u¿ycie tego pliku w dowolny sposób. 
#
#*******************************************************************
#
# Run trough shell to expand
#
#*******************************************************************

cat << "EOF"
#
# $Id: pol.aff
# DO NOT EDIT - This file is automaticaly generated
# Proszê nie edytowaæ - ten plik jest generowany automatycznie
#
# Copyright (C) 1997 Waldemar Hebisch 
#
# Yoy may use this program for any purpose.
#
# Niniejszym wyra¿am zgodê na u¿ycie tego pliku w dowolny sposób. 
#

nroffchars ().\\*
texchars ()\[]{}<\>\\$*.%

# And now to the Polish table itself

#flagmarker |

defstringtype "list" "TeX" ".txt"

wordchars a A
stringchar ± ¡
wordchars [b-c] [B-C]
stringchar æ Æ
wordchars [de] [DE]
stringchar ê Ê
wordchars [f-l] [F-L]
stringchar ³ £
wordchars [mn] [MN]
stringchar ñ Ñ 
wordchars o O
stringchar ó Ó
wordchars [p-s] [P-S]
stringchar ¶ ¦
wordchars [t-z] [T-Z]
stringchar ¼ ¬
stringchar ¿ ¯

altstringtype "Latex" "TeX" ".tex"

altstringchar  \"a ±
altstringchar  \"A ¡
altstringchar  \"c æ
altstringchar  \"C Æ
altstringchar  \"e ê
altstringchar  \"E Ê
altstringchar  \"l ³
altstringchar  \"L £
altstringchar  \"n ñ
altstringchar  \"N Ñ
altstringchar  \"o ó
altstringchar  \"O Ó
altstringchar  \"s ¶
altstringchar  \"S ¦
altstringchar  \"z ¿
altstringchar  \"Z ¯
altstringchar  \"x ¼
altstringchar  \"X ¬

altstringtype "mex" "TeX" ".tex"

altstringchar  /a ±
altstringchar  /A ¡
altstringchar  /c æ
altstringchar  /C Æ
altstringchar  /e ê
altstringchar  /E Ê
altstringchar  /l ³
altstringchar  /L £
altstringchar  /n ñ
altstringchar  /N Ñ
altstringchar  /o ó
altstringchar  /O Ó
altstringchar  /s ¶
altstringchar  /S ¦
altstringchar  /z ¿
altstringchar  /Z ¯
altstringchar  /x ¼
altstringchar  /X ¬


# Here's a record of flags used, in case you want to add new ones.
# Right now, we fit within the minimal MASKBITS definition.
#
#            ABCDEFGHIJKLMNOPQRSTUVWXYZ
# Used:      ***                **** **
#            ABC                TUVW YZ
# Available:    ----------------    -  
#               DEFGHIJKLMNOPQRS    X  
#prefixes
#flag *P:
#. > do
#. > na
#. > nad
##. > nade
#. > o
#. > od
#. > po
#. > pod
#. > pode
#. > prze
#. > przy
#. > roz
#. > s
#. > u
#. > w
#. > wy
#. > z
#. > za
#. > ze

suffixes

# Przymiotniki 
flag Z:
# Przymiotniki z tematem zakoñczonym na spó³g³oskê tward± lub funkcjonalnie 
# miêkk±
#
	[^kglijy] y > -y,y
	[^kglijy] y > -y,ego
	[^kglijy] y > -y,ej
	[^kglijy] y > ch
	[^kglijy] y > -y,emu
	[^kglijy] y > m
	[^kglijy] y > -y,±
	[^kglijy] y > -y,e
	[^kglijy] y > -y,a
	[^kglijy] y > mi
#
# 
# Przymiotniki z tematem zakoñczonym na spó³g³oskê miêkk±
#
# Przyk³ad: g³upi sokoli
#     Mêski   ¯eñski  Nijaki     Mêskoosobowy  ¯eñskorzeczowy
#	i	a	e		i		e
   [^i] i > -i,i
   [^il] i > ego
   l i > -i,ego
   [^il] i > ej
   l i > -i,ej
   [^i]	i > ch
   [^il] i > emu
   l i > -i,emu
   [^i]	i > m
 [^kgli] i > ±
  [kgl] i > -i,±
   [^il] i > e
   l i > -i,e
 [^kgli] i > a
  [kgl] i > -i,a
   [^i]	i > mi
# 
# Koñcówki mianownika liczby mnogiej:
 [bmpsw] y > -y,i
 [^o] n y > -y,i
 [³w] o n y > -y,i
 [^³w] o n y > -ony,eni
 [^s] t y > -ty,ci
 r y > -ry,rzy
 g i > -gi,dzy
 d y > -dy,dzi
 ³ y > -³y,li
 s z y > -szy,si
 k i > -ki,cy
 c h y > -chy,si
 s t y > -sty,¶ci
 s ³ y > -s³y,¶li
# 
# Jest te¿ niejednoznaczno¶æ:  ¿y -> 'zi' lub '¿y'

# Przys³ówek od przymiotnika
flag Y:
[gkl] i > -i,o
[^ngkliy] y > -y,o
n y > -y,ie

# Rzeczownik (na razie rodzaj mêski i ¿eñski)
flag A:
# rodzaj mêski
EOF
sed -n 'h;p;s,owi$,em,p;g;s,owi$,e,p;g;s,owi$,u,p;g;s,owi$,om,p;'\
'g;s,owi$,ami,p;g;s,owi$,ach,p' <<"EOF"
æ > -æ,ciowi
ñ > -ñ,niowi
¶ > -¶,siowi
¼ > -¼,ziowi
[^e] c > owi
[^iz] e c > -ec,cowi
[^r] z e c > -ec,cowi
r z e c > -zec,cowi
[^z] i e c > -iec,cowi
z i e c > -ziec,¼cowi
EOF
cat <<"EOF"
[bdfghjkl³mnprstwz] > owi
[bdfhjl³mnprstwz] > em
[gk] > iem
[ghjkl¿] > u
[cdrs] z > u
[bfmpsw] > ie
s e n > -sen,¶nie
[^s] t > -t,cie
s t > -st,¶cie
[^z] d > zie
z d > -zd,¼dzie
[^cdrs] z > ie

[bdfghjkl³mnprstwz] > om
[bdfghjkl³mnprstwz] > ami
[bdfghjkl³mnprstwz] > ach

# dope³niacz lm - niekompletny z powodu niejednoznaczno¶ci
[bdfghk³mprstw] > ów

# ¿eñski
a > -a,a
i a > -ia,i
j a > -ja,i
[gkl] a > -a,i
[bcdf³mnprstwz] a > -a,y
c h a > -cha,sze
[^z] d a > -a,zie
g a > -ga,dze
k a > -ka,ce
[^s] ³ a > -³a,le
[^sz] n a > -a,ie
p a > -pa,pie
r a > -a,ze
[^s] t a > -ta,cie
z d a > -zda,¼dzie
s ³ a > -s³a,¶le
s n a > -sna,¶nie
z n a > -zna,¼nie
s t a > -sta,¶cie
[bfmswz] a > -a,ie

# biernik
a > -a,ê
# wo³acz
[^i] a > -a,o
[^c] i a > -a,o
c i a > -a,u
# M lm
[ijl] a > -a,e
[bdfhmnprstw] a > -a,y
[gk] a > -a,i
# D lm (tylko ró¿ny od innych przypadków)
l a > -la,l
o b a > -oba,ób
[^o] b a > -ba,b
# trzeba dodaæ resztê dope³niacza
a > -a,om
a > -a,ami
a > -a,ach

# Dope³niacz rodzaju mêskiego lp
flag B:
[bdfghjkl³mnprstwz] > a
æ > -æ,cia
ñ > -ñ,nia
¶ > -¶,sia
¼ > -¼,zia
[^e] c > a
[^iz] e c > -ec,ca
[^r] z e c > -ec,ca
r z e c > -zec,ca
[^z] i e c > -iec,ca
z i e c > -ziec,¼ca

flag C:
[bdf³mnprstwz] > u

# Imies³ów wspó³czesny
flag U:
# Obs³uguje grupy I, II, III, IV, Va, Vb, Vc, VIa, VIb, VIIIa, VIIIb
EOF
EX_IM='h;/±cy$/s/y$//p;g;p;s/y$/a/p;g;s/y$/e/p;g;s/y$/±/p;g;s/y$/ego/p;'\
'g;s/y$/emu/p;g;s/y$/ej/p;g;s/y$/ych/p;g;s/y$/ym/p;g;s/y$/ymi/p;'\
'g;s/ony$/eni/p;s/ny$/ni/p;s/ty$/ci/p'
sed -n $EX_IM <<"EOF"
o w a æ > -owaæ,uj±cy
i w a æ > -iwaæ,uj±cy
y w a æ > -ywaæ,uj±cy
[^w] a æ > -æ,j±cy
e æ > -æ,j±cy
y æ > -yæ,±cy
[aeo] i æ > -iæ,j±cy
[bfnmpw] i æ > -æ,±cy
[^d] z i æ > -ziæ,¿±cy
[^¼] d z i æ > -iæ,±cy
¼ d z i c > -¼dziæ,¿d¿±cy
l i æ > -iæ,±cy
s i æ > -iæ,z±cy
[^æ¶z] c i æ > -iæ,±cy
¶ c i æ > -¶ciæ,szcz±cy
c z c i æ > -ciæ,cz±cy
[z¿] y æ > -yæ,±cy
n ± æ > -±æ,±cy

flag T: 
# Obs³uguje grupy VIIa, VIIb, IX
[bp] a æ > -aæ,i±cy
[^cds] z a æ > -zaæ,¿±cy
i e æ > -ieæ,±cy
[^i] e æ > -eæ,±cy

EOF

cat <<"EOF"
# Czasowniki

flag W:
# Obs³uguje czas tera¼niejszy i tryb rozkazuj±cy
#	grupy III, IX
# echo bezokolicznika
[ae] æ > -æ,æ
e æ > -æ,jê
e æ > -æ,jesz
e æ > -æ,je
e æ > -æ,jemy
e æ > -æ,jecie
e æ > -æ,j±

e æ > -æ,j
e æ > -æ,jmy
e æ > -æ,jcie

[bp] a æ > -aæ,iê
[bp] a æ > -aæ,iesz
[bp] a æ > -aæ,ie
[bp] a æ > -aæ,iemy
[bp] a æ > -aæ,iecie
[bp] a æ > -aæ,i±

b a æ > -baæ,b
p a æ > -paæ,p
[bp] a æ > -aæ,my
[bp] a æ > -aæ,cie



flag V: 
# Obs³uguje czas tera¼niejszy i tryb rozkazuj±cy 
#       grupy I, IV, Va, Vb, Vc, VIa, VIb, VIIIa, VIIIb
# Czas przesz³y i imies³ów uprzedni
#	grupy I, II, III, IV, VIa, VIb, VIIa, VIIb, VIIIa, VIIIb, IX
# Imies³ów bierny
# 	grupy I, IV, Va, Vb, Vc, VIa, VIb, VIIIa, VIIIb, IX
# Rzeczownik odczasownikowy i forma bezosobowa czasu przesz³ego
#       grupy I, II, III, IV, Va, Vb, Vc, VIa, VIb, VIIa, VIIb, VIIIa, VIIIb, IX
# 
# echo bezokolicznika
[a±eiy] æ > -æ,æ
EOF
sed -n 'h;p;s,^o,i,;s,-o,-i,p;g;s,^o,y,;s,-o,-y,p' <<"EOF"
o w a æ > -owaæ,ujê
o w a æ > -owaæ,ujesz
o w a æ > -owaæ,uje
o w a æ > -owaæ,ujemy
o w a æ > -owaæ,ujecie
o w a æ > -owaæ,uj±
o w a æ > -owaæ,uj
o w a æ > -owaæ,ujmy
o w a æ > -owaæ,ujcie
EOF
cat << "EOF"
[^w] a æ > -æ,m
[^w] a æ > -æ,sz
[^w] a æ > -aæ,a
[^w] a æ > -æ,my
[^w] a æ > -æ,cie
[^w] a æ > -æ,j±
[^w] a æ > -æ,j
[^w] a æ > -æ,jmy
[^w] a æ > -æ,jcie

n ± æ > -±æ,ê
n ± æ > -±æ,iesz
n ± æ > -±æ,ie
n ± æ > -±æ,iemy
n ± æ > -±æ,iecie
n ± æ > -±æ,±

[a±eêioóy] n ± æ > -n±æ,ñ
[a±eêioóy] n ± æ > -n±æ,ñmy
[a±eêioóy] n ± æ > -n±æ,ñcie

[^a±eêioóy] n ± æ > -±æ,ij
[^a±eêioóy] n ± æ > -±æ,ijmy
[^a±eêioóy] n ± æ > -±æ,ijcie

# [aeo]iæ poiæ 
# [bfnmpw]iæ robiæ trefiæ kupiæ
# liæ siæ [a±eêióuyr³]ciæ ¶ciæ czciæ  waliæ
# [a±eêiouywr]dziæ ¼dziæ [aêo]ziæ radziæ gardziæ
[aeo] i æ > -iæ,jê
[bfnmpw] i æ > -æ,ê
[^d] z i æ > -ziæ,¿ê
[^¼] d z i æ > -iæ,ê
¼ d z i c > -¼dziæ,¿d¿ê
l i æ > -iæ,ê
s i æ > -iæ,zê
[^æ¶z] c i æ > -iæ,ê
¶ c i æ > -¶ciæ,szczê
c z c i æ > -ciæ,czê
 i æ > -æ,sz
 i æ > -iæ,i
 i æ > -æ,my
 i æ > -æ,cie
[aeo] i æ > -iæ,j±
[bfnmpw] i æ > -æ,±
[^d] z i æ > -ziæ,¿±
[^¼] d z i æ > -iæ,±
¼ d z i c > -¼dziæ,¿d¿±
l i æ > -iæ,±
s i æ > -iæ,z±
[^æ¶z] c i æ > -iæ,±
¶ c i æ > -¶ciæ,szcz±
c z c i æ > -ciæ,cz±
# tryb rozkazuj±cy
[ae] i æ > -iæ,j
[ae] i æ > -iæ,jmy
[ae] i æ > -iæ,jcie
o i æ > -oiæ,ój
o i æ > -oiæ,ójmy
o i æ > -oiæ,ójcie
l i æ > -iæ,l
l i æ > -iæ,lmy
l i æ > -iæ,lcie
s i æ > -siæ,¶
s i æ > -siæ,¶my
s i æ > -siæ,¶cie
[^z] c i æ > -ciæ,æ
[^z] c i æ > -ciæ,æmy
[^z] c i æ > -ciæ,æcie
c z c i æ > -æ,j
c z c i æ > -æ,jmy
c z c i æ > -æ,jcie
d z i æ > -ziæ,¼
d z i æ > -ziæ,¼my
d z i æ > -ziæ,¼cie

# [z¿]yæ wa¿yæ ruszyæ burzyæ leczyæ 
# [¿z] nie ³apie (s³usznie) wydobyæ obmyæ wykryæ tyæ
[¿z] y æ > -yæ,ê
[¿z] y æ > -æ,sz
[¿z] y æ > -yæ,y
[¿z] y æ > -æ,my
[¿z] y æ > -æ,cie
[¿z] y æ > -yæ,±

# tryb rozkazuj±cy 
z y æ > -yæ,z
¿ y æ > -yæ,¿
[¿z] y æ > -yæ,my
[¿z] y æ > -yæ,cie

# Czas przesz³y
[aiy] æ > -æ,³em
[aiy] æ > -æ,³am
[aiy] æ > -æ,³e¶
[aiy] æ > -æ,³a¶
[aiy] æ > -æ,³
[aiy] æ > -æ,³a
[aiy] æ > -æ,³o
[aiy] æ > -æ,li¶my
[aiy] æ > -æ,³y¶my
[aiy] æ > -æ,li¶cie
[aiy] æ > -æ,³y¶cie
[aiy] æ > -æ,li
[aiy] æ > -æ,³y

e æ > -eæ,a³em
e æ > -eæ,a³am
e æ > -eæ,a³e¶
e æ > -eæ,a³a¶
e æ > -eæ,a³
e æ > -eæ,a³a
e æ > -eæ,a³o
e æ > -æ,li¶my
e æ > -eæ,a³y¶my
e æ > -æ,i¶cie
e æ > -eæ,a³y¶cie
e æ > -æ,li
e æ > -eæ,a³y

# Imies³ów uprzedni
[aiy] æ > -æ,wszy
e æ > -eæ,awszy
[a±eêioóy] n ± æ > -æ,wszy

# Imies³ów bierny
EOF
sed -n $EX_IM <<"EOF"
a æ > -æ,ny
[aeo] i æ > -iæ,jony
[bfnmpw] i æ > -æ,ony
[^d] z i æ > -ziæ,¿ony
[^z] d z i æ > -iæ,ony
¼ d z i æ > -¼dziæ,¿d¿ony
l i æ > -iæ,ony
s i æ > -iæ,zony
[^æ¶z] c i æ > -iæ,ony
¶ c i æ > -¶ciæ,szczony
c z c i æ > -ciæ,czony
y æ > -yæ,ony
n ± æ > -±æ,iêty
EOF

cat << EOF
# forma nieosobowa czasu przesz³ego
a æ > -æ,no
e æ > -eæ,ano
[bfnmpw] i æ > -iæ,ono
[aeo] i æ > -iæ,jono
l i æ > -iæ,ono
s i æ > -iæ,zono
[^æ¶z] c i æ > -iæ,ono
¶ c i æ > -¶ciæ,szczono
c z c i æ > -czciæ,czczono
[z¿] y æ > -yæ,ono
n ± æ > -±æ,iêto
EOF

# Rzeczownik ods³owny
sed -n 'h;p;s,e$,a,p;g;s,e$,u,p;g;s,e$,ach,p;g;s,e$,em,p;g;s,e$,ami,p;'\
'g;s,e$,om,p;g;s,nie$,ñ,p;s,cie$,æ,p' <<"EOF"
[ae] æ > -æ,nie
[bfnmpw] i æ > -æ,enie
[aeo] i æ > -iæ,jenie
l i æ > -iæ,enie
s i æ > -iæ,zenie
[^æ¶z] c i æ > -iæ,enie
¶ c i æ > -¶ciæ,szczenie
c z c i æ > -czciæ,czczenie
[z¿] y æ > -yæ,enie
[^sz] n ± æ > -±æ,iêcie
s n ± æ > -sn±æ,¶niêcie
z n ± æ > -zn±æ,¼niêcie
EOF
